臺灣新竹地方法院民事裁定
110年度抗字第7號
抗  告  人  聯合光纖通信股份有限公司

法定代理人  段竹平  
相  對  人  徐錦泉  


上列當事人間本票裁定事件，抗告人對於中華民國109年11月20
日本院109年度司票字第2046號裁定提起抗告，本院裁定如下：
    主  文
抗告駁回。
抗告程序費用新臺幣壹仟元由抗告人負擔。
    理  由
一、按執票人向本票發票人行使追索權時，得聲請法院裁定後強
    制執行，票據法第123條定有明文；次按，本票執票人，依
    票據法第123條規定，聲請法院裁定許可對發票人之強制執
    行，係屬非訟事件，此項聲請之裁定，及抗告法院之裁定，
    僅依非訟事件程序，就本票形式上之要件是否具備予以審查
    為已足，並無確定實體上法律關係存否之效力，如發票人就
    票據債務之存否有爭執時，應由發票人提起確認之訴，以資
    解決（最高法院56年台抗字第714號裁定意旨參照）。又法
    院於非訟事件不得為實體上之審查，故發票人縱有實體上之
    爭執，應另行提起確認之訴，法院仍應為准許本票強制執行
    之裁定（臺灣高等法院暨所屬法院83年度法律座談會民事類
    第48號研討結果參照）。
二、本件相對人於原審主張：其執有抗告人於民國108年11月21
    日所簽發、內載金額新臺幣(下同)10,100,000元、到期日為
    108年11月21日之本票1紙（下稱系爭本票），詎經提示未獲
    付款，為此提出本票1紙，聲請裁定准許強制執行等語。
三、本件抗告意旨略以：抗告人並未簽發系爭本票，系爭本票所
    載之款項亦完全未見於抗告人公司帳冊而與公司帳務不合；
    且系爭本票發票日與到期日為同一天，顯不符常情。又系爭
    本票上所蓋印之公司大、小章，並非抗告人所列管之印鑑章
    ，抗告人公司亦均無用印系爭本票之紀錄。此外，抗告人服
    務與交易對象皆為中華電信，與相對人並無業務往來，毫無
    開立系爭本票予相對人之餘地。並聲明：原裁定廢棄並駁回
    相對人之聲請。
四、經查，本件相對人主張其執有抗告人所簽發系爭本票1紙，
    詎屆期提示未獲付款，爰依票據法第123條規定聲請裁定許
    可強制執行等情，業據其於原審提出該紙本票為證，而本票
    准許強制執行之裁定，係屬非訟事件裁定，為裁定之法院僅
    就本票為形式上審查，以決定強制執行許可與否，並無確定
    實體上法律關係存否之效力，且為裁定之法院亦無從為實體
    法律關係之認定，故原審就上開本票為形式上之審查，認系
    爭本票並未欠缺本票應記載之事項，而為准予強制執行之裁
    定，經核並無違誤。抗告人雖以伊未簽發系爭本票，系爭本
    票上所示之印文，並非抗告人公司所用之印鑑章，且伊與相
    對人間無業務往來，無開立系爭本票予相對人之餘地云云；
    惟本票上公司大小章之實際用途，並非本票裁定應做之形式
    審查要件，且系爭本票簽發時，抗告人公司之法定代理人確
    實為林慧鈞，有股份有限公司變更登記表可參（見本院卷第
    23頁至第28頁），故由形式上以觀，堪認系爭本票係經抗告
    人公司簽發。至於抗告人前揭所陳無論是否有理由，均為實
    體上之爭執，依前開說明，應由抗告人另行提起確認訴訟以
    資解決，尚非本件非訟事件之抗告程序得以審究。從而，原
    審為形式上審查，認系爭本票確為抗告人所簽發之有效票據
    ，進而裁定准予強制執行，即無不合，抗告意旨指摘原裁定
    不當，求予廢棄，為無理由，應予駁回。
五、據上論結，本件抗告為無理由，依非訟事件法第46條、第24
    條第1項、第21條第2項，民事訴訟法第495條之1第1項、第4
    49條第1項、第95條、第78條，裁定如主文。
中　　華　　民　　國　　110 　年　　1 　　月　　27　　日
                  民事第一庭  審判長法  官  吳靜怡
　　　　　　　　　　　　　　　　　　法  官  張百見
　　　　　　　　　　　　　　　　　　法  官  李宇璿
以上正本係照原本作成。
本裁定除以適用法規顯有錯誤為理由，不得再抗告；如提再抗告
，應於收受送達後10日內，委任律師為代理人向本院提出再抗告
狀，並繳納再抗告費新台幣1000元。
中　　華　　民　　國　　110 　年　　1 　　月　　27　　日
                                    書記官  王恬如